【裁判字號】    99,易,1428
【裁判日期】    990531
【裁判案由】    詐欺
【裁判全文】
臺灣臺中地方法院刑事判決               99年度易字第1428號
公  訴  人  臺灣臺中地方法院檢察署檢察官
被      告  甲○○
上列被告因詐欺案件，經檢察官提起公訴（99年度偵字第7550號
），茲被告於準備程序中就被訴事實為有罪之陳述，受命法官於
聽取當事人之意見後，由本院合議庭裁定由受命法官獨任進行簡
式審判程序，判決如下：
    主    文
甲○○犯幫助詐欺取財罪，處拘役肆拾日，如易科罰金，以新台
幣壹仟元折算壹日。
    犯罪事實及理由
一、犯罪事實：
    甲○○於民國98年6月30日，閱讀報紙廣告欲應徵司機工作
    ，去電聯絡後，有真實姓名年籍不詳、自稱「馬小姐」之成
    年女子要求其提供金融帳戶提款卡供確認信用之用。甲○○
    明知目前社會上犯罪集團為掩飾渠等犯行，避免執法人員之
    追緝及處罰，經常利用他人之金融帳戶、提款卡詐取他人財
    物，以確保犯罪所得之不法利益並掩人耳目，提供金融帳戶
    予他人使用，有幫助詐欺集團成員作為人頭帳戶，以供犯罪
    贓款出入所用之可能，仍基於縱有人以其金融帳戶實施詐欺
    犯罪，亦不違背其本意之幫助犯意，於同年7月5日下午2時
    許，在臺中縣神岡鄉○○路其工作之工廠內，將其申辦之台
    北富邦銀行豐原分行（下稱台北富邦銀行）帳號000-000000
    000號帳戶之存摺影本、提款卡及密碼等資料，交付自稱「
    馬小姐」之不詳女子，而容任他人使用其上開銀行帳戶以遂
    行詐欺取財之犯罪。嗣該取得上開帳戶提款卡之不詳詐欺集
    團成員，意圖為自己不法之所有，為下開詐欺犯行：先於98
    年7月3日，致電乙○○，佯稱：其身分證及郵局存摺遭利用
    開設工廠且工廠已倒閉，若未匯款新臺幣（下同）9萬8,000
    元至李睿璟之華南銀行光華分行帳戶中，將被判處無期徒刑
    或8月有期徒刑，致乙○○陷於錯誤，於同日上午10時許，
    匯款9萬8,000元至李睿璟之上開帳戶中（李睿璟部分，業經
    臺灣高雄地方法院檢察署檢察官聲請簡易判決處刑）；該犯
    罪集團成員又於98年7月6日上午9時許，再致電乙○○，要
    求匯款12萬8,000元至甲○○之上開銀行帳戶中，乙○○因
    仍懼於前通詐欺電話之效果，遂繼續陷於錯誤，又依指示於
    同日上午10時許匯款12萬8,000元至甲○○上開帳戶中，該
    筆款項旋遭提領一空。嗣因乙○○於匯款後察覺有異，報警
    處理，始循線查悉上情。
二、證據名稱：
(一)被告甲○○於本院準備程序及審理時為認罪之陳述。
(二)被害人乙○○於警詢中之指述。
(三)被害人乙○○提出之中區農漁會電腦共用中心匯款委託書1
    紙。
(四)台北富邦銀行豐原分行98年7月27日北富銀豐原字第9868000
    122號函檢附甲○○上開台北富邦銀行帳戶之開戶基本資料
    及歷史往來對帳單。
三、被告提供其所有之銀行帳戶供詐欺集團使用，被告對前開帳
    戶可能會被利用作犯罪工具，有所預見，既對前開犯罪構成
    事實，預見其發生而其發生並不違背其本意，依刑法第13條
    第2項之規定，亦應以故意論。查該收取被告上開帳戶之年
    籍不詳綽號「馬小姐」之成年女子與其他詐欺集團成年成員
    共同基於意圖為自己不法之所有，以上開方式為詐術，使被
    害人乙○○陷於錯誤，而依其等指示匯款，是其等所為，係
    犯刑法第339條第1項之詐欺取財罪。被告將其上開帳戶之存
    摺影本、提款卡連同密碼提供予該詐欺集團成員供詐騙財物
    使用，顯係基於幫助詐欺取財之犯意，且其所為屬刑法詐欺
    取財罪構成要件以外之行為，其既以幫助他人犯罪之意思而
    參與犯罪構成要件以外之行為，核其所為，係犯刑法第30條
    第1項前段、第339條第1項之幫助詐欺取財罪，依刑法第30
    條第2項規定，依正犯之刑減輕之。爰審酌被告提供帳戶供
    他人非法使用，助長社會犯罪風氣及增加追緝犯罪之困難，
    並造成被害人乙○○財產上之損害，其行為殊屬不當，惟念
    及其本身並未實際參與本案詐欺取財之犯行，責難性較小，
    提供上開銀行帳戶並無實際獲利，且於本院審理中已坦承犯
    行，犯後態度良好等一切情狀，量處如主文所示之刑，並諭
    知易科罰金之折算標準。
四、依刑事訴訟法第273條之1第1項、第299條第1項前段、第310
    條之2、第454條第1項，刑法第339條第1項、第30條第1項前
    段、第2項、第41條第1項前段，刑法施行法第1條之1第1項
    、第2項前段，判決如主文。
五、如不服本判決，得於判決書送達之日起10日內，以書狀敘述
    理由，向本院提出上訴（須附繕本）。
中    華    民    國    99    年     5    月    31    日
                  刑事第九庭  法  官  吳幸芬
以上正本證明與原本無異。
如不服本判決應於收受送達後10日內向本院提出上訴書狀，並應
敘述具體理由；其未敘述上訴理由者，應於上訴期間屆滿後20日
內向本院補提理由書（均須按他造當事人之人數附繕本）「切勿
逕送上級法院」。
中    華    民    國    99    年     5    月    31    日
                              書記官   黃毅皓
附錄論罪科刑法條
中華民國刑法第30條
幫助他人實行犯罪行為者，為幫助犯。雖他人不知幫助之情者，
亦同。
中華民國刑法第339條
意圖為自己或第三人不法之所有，以詐術使人將本人或第三人之
物交付者，處5年以下有期徒刑、拘役或科或併科1千元以下罰金
。
以前項方法得財產上不法之利益或使第三人得之者，亦同。
前二項之未遂犯罰之。

司法院資訊處製作；財團法人民間司法改革基金會備份。
